臺灣苗栗地方法院刑事判決　　　　　　　 99年度訴字第841號
公　訴　人　臺灣苗栗地方法院檢察署檢察官
被　　　告　羅宇富
上列被告因違反毒品危害防制條例案件，經檢察官提起公訴（99
年度毒偵字第1576號、第1635號）），因被告於本院準備程序中
就被訴事實為有罪之陳述，經告知簡式審判程序之旨，並聽取當
事人之意見後，本院合議庭裁定改由受命法官獨任依簡式審判程
序進行，並判決如下：
    主  文
羅宇富施用第一級毒品，累犯，處有期徒刑捌月；又施用第二級
毒品，累犯，處有期徒刑肆月；又施用第一級毒品，累犯，處有
期徒刑肆月；又施用第二級毒品，累犯，處有期徒刑貳月。應執
行有期徒刑壹年肆月。
    事  實
一、羅宇富曾因詐欺案件，經本院以民國96年度苗簡字第700 號
    判決判處有期徒刑2 月15日確定，甫於97年6 月29日因縮刑
    期滿執行完畢（構成累犯）；又曾因施用毒品案件，經送觀
    察、勒戒後，認有繼續施用毒品之傾向，再送強制戒治，於
    97年4 月15日出所，由臺灣苗栗地方法院檢察署檢察官於97
    年6 月12日以97年度戒毒偵字第28號為不起訴處分確定。詎
    其仍不知悔改，於上開強制戒治執行完畢後5 年內，復有下
    列施用毒品之犯行：
  (一)於99年7 月19日9 時許，基於施用第一級毒品之犯意，在苗
    栗縣獅潭鄉新店村12鄰新店139 之2 號住處，以針筒（未扣
    案）注射之方式，施用第一級毒品海洛因1 次。又於同日施
    用完前開海洛因後不久，在同上住處，以將甲基安非他命置
    於玻璃頭吸食器（未扣案）內加熱後吸食煙霧之方式，施用
    第二級毒品甲基安非他命1 次。嗣於99年7 月19日17時5 分
    許，因另案為警詢問時，經員警發現其手臂有注射針孔痕跡
    ，顯有施用毒品之嫌疑，羅宇富始自承施用海洛因並同意警
    方採尿送驗，結果呈現第一級毒品海洛因之代謝物（即嗎啡
    、可待因）與第二級毒品甲基安非他命之代謝物（即甲基安
    非他命與安非他命）陽性反應，而查獲上情。
  (二)復於99年8 月24日11時40分許為警採尿前回溯26小時、96小
    時內之某時許，分別基於施用第一級、第二級毒品之犯意，
    在其前開住處，以將海洛因摻入香菸內點燃吸食之方式，及
    另將甲基安非他命置於玻璃頭吸食器（未扣案）內加熱後吸
    食煙霧之方式，施用第一級毒品海洛因及第二級毒品甲基安
    非他命各1 次。嗣羅宇富另因竊盜案件為警查獲，乃在警方
    尚未發覺其前開施用毒品犯行前，主動向警方自首上情，並
    同意警方採尿送驗，結果呈現第一級毒品海洛因之代謝物（
    即嗎啡、可待因）與第二級毒品甲基安非他命之代謝物（即
    甲基安非他命與安非他命）陽性反應。
二、案經苗栗縣警察局苗栗分局報請臺灣苗栗地方法院檢察署檢
    察官偵查起訴。
    理  由
一、查本件被告羅宇富所犯並非死刑、無期徒刑、最輕本刑為3
    年以上有徒刑之罪或高等法院管轄第一審案件，而其於準備
    程序進行中，就被訴事實為有罪之陳述，經法官告知簡式審
    判程序之旨，並聽取公訴人及被告之意見後，本院認適宜改
    依簡式審判程序進行，爰依刑事訴訟法第273 條之1 第1 項
    之規定，由本院合議庭裁定由受命法官獨任進行簡式審判程
    序，合先敘明。
二、上開犯罪事實，業據被告羅宇富於偵查中及本院審理時均坦
    承不諱，並有濫用藥物尿液檢驗監管紀錄表3 聯、苗栗縣警
    察局苗栗分局毒品犯罪嫌疑人尿液採驗作業管制紀錄、偵辦
    違反毒品危害防制條例案件尿液鑑驗代碼對照表、中山醫學
    大學附設醫院檢驗科藥物檢測中心原始編號99A271號尿液檢
    驗報告各1 份附於99年度毒偵字第1635號卷內，及濫用藥物
    尿液檢驗監管紀錄表3 聯、苗栗縣警察局苗栗分局毒品犯罪
    嫌疑人尿液採驗作業管制紀錄及中山醫學大學附設醫院檢驗
    科藥物檢測中心原始編號99A324號尿液檢驗報告各1 份附於
    99年度毒偵字第1576號卷內可稽，足認被告之自白與事實相
    符，應可採信，本件事證明確，被告前開施用第一級、第二
    級毒品之犯行均堪認定。
三、查被告羅宇富曾因施用毒品案件，經送觀察、勒戒後，認有
    繼續施用毒品之傾向，再送強制戒治，於97年4 月15日出所
    ，由臺灣苗栗地方法院檢察署檢察官於97年6 月12日以97年
    度戒毒偵字第28號為不起訴處分確定。被告在前揭強制戒治
    執行完畢後之5 年內，再犯本案施用毒品之犯行，自應依法
    追訴處罰。
四、核被告所為，係犯毒品危害防制條例第10條第1 項之施用第
    一級毒品罪（2 次）、同條第2 項之施用第二級毒品罪（2
    次）。其因施用而非法持有海洛因、甲基安非他命之低度行
    為，應分別為施用之高度行為所吸收，均不另論罪。又其所
    犯上開4 罪間，犯意各別，行為互殊，應予分論併罰。又被
    告曾有如事實欄所載之有期徒刑科刑、執行紀錄，有臺灣高
    等法院被告前案紀錄表在卷可參，其在前開徒刑執行完畢後
    5 年以內，故意再犯本案有期徒刑以上之4 罪，均為累犯，
    應依刑法第47條第1 項之規定加重其刑。按刑法第62條所謂
    自首，係指犯人在其犯罪未發覺前，向該管公務員承認犯罪
    ，而接受裁判而言。所謂發覺，固非以有偵查犯罪職權之機
    關或人員確知其犯罪無誤為必要，祇須有確切之根據，對其
    發生嫌疑，將之列為偵查之對象，即得謂為已發覺。本件被
    告如犯罪事實一(一)所載之犯行，係警員另因車禍案件詢問被
    告時，已發現被告手臂有針孔痕跡，懷疑其有施用毒品之犯
    行而加以詢問（詳見99年10月15日刑事案件報告書及99年7
    月19日警詢筆錄內容），是警員當時應已發覺其犯罪，被告
    始自白其有施用海洛因，此與自首要件不符（最高法院99年
    度台上字第6260號判決參照）；至被告如犯罪事實一(二)所載
    之犯行，則係被告另因竊盜案件為警查獲，在警方尚未發覺
    施用毒品之相關事證前，被告主動向警方供出其遭查獲前確
    有施用第一、二級毒品（詳見99年10月7 日刑事案件報告書
    及99年8 月24日警詢筆錄內容、自首情形紀錄表），此部分
    則符合自首之要件，爰依刑法第62條前段之規定，減輕其刑
    ，並依法先加後減。爰審酌被告因施用毒品，歷經觀察勒戒
    、強制戒治後，仍未能徹底戒絕毒癮，而一再非法施用毒品
    ，理應重罰，惟念其所犯僅戕害個人身心健康，對社會造成
    之危害尚非直接鉅大，且犯後坦承全部犯行，兼衡檢察官之
    求刑等一切情狀，分別量處如主文所示之刑，並定其應執行
    之刑，以資懲儆。
據上論斷，應依刑事訴訟法第273 條之1 第1 項、第299 條第1
項前段，毒品危害防制條例第10條第1 項、第2 項，刑法第11條
、第47條第1 項、第62條前段、第51條第5 款，判決如主文。
本案經檢察官黃俊鳴到庭執行職務。
中    華    民    國   100    年    1     月    6     日
                  刑事第三庭    法  官  顏苾涵
以上正本證明與原本無異。
如不服本判決應於收受判決後10日內向本院提出上訴書狀，並應
應敘述具體理由。其未敘述上訴理由者，應於上訴期間屆滿後20
日內向本院補提理由書(均須按他造當事人之人數附繕本)「切勿
逕送上級法院」。
中    華    民    國   100    年    1     月    6     日
                                書記官  涂村宇
附錄本判決論罪法條：
毒品危害防制條例第10條
施用第一級毒品者，處 6 月以上 5 年以下有期徒刑。
施用第二級毒品者，處 3 年以下有期徒刑。